# 关于年报报表

提问人：bestxulin 时间：2013-02-18 10:34:17
仔细看A股上市公司的年报，发现一个问题，国内事务所审计的报表格式都是按照《公开发行证券的公司信息披露编报规则第 15 号——财务报告的一般规定》（ 2010 年修订）中的报表格式严格执行的，而四大会计师事务所都对会计报表进行了简化，没有金额的科目基本上都被删除了，请问四大的做法是否合规啊？为什么国内事务所都不敢这么干，有的科目金融企业适用的确实应该删除，否则报表特别乱，如果删除了是否有风险？

回答人：chenyiwei
没有金额的科目当然可以删除，这一点没有问题，相信不论是四大还是国内其他事务所，在出具审计报告时对后附的财务报表都是这样处理的。 问题主要在于：现在交易所要求A股上市公司利用交易所下发的XBRL填报系统填报和生成年报（包括XBRL数据包和PDF文档），其中填列的格式就有财务报表及其附注的内容，也就是不论审计报告后附的附注格式如何，填到该系统中也就成了该系统中规定的统一格式。这种系统在生成年报披露文档时提供一个选项，即允许公司选择是否转换附注内容到PDF文档（如果不选择，则由公司自行将事务所提供的报告文本转成PDF后附加到该披露文档中）。有些事务所明确要求客户在PDF文档中使用审计报告后附的内容和格式，而不使用该系统自动转换生成的格式；而有些事务所没有对客户提出这样的要求，由此造成了一些公司直接按照系统转换生成的格式披露，另一些公司则使用事务所提供的格式披露的情况。